Itor Carlos Souza Queiroz

+55 74 999250794 | itor28carlos@gmail.com | Aracaju, Sergipe

https://www.linkedin.com/in/itor-carlos-souza-queiroz | https://github.com/ltor-Carlos | https://curriculo-delta-ten.vercel.app/

DESENVOLVEDOR FULLSTACK

RESUMO PROFISSIONAL

Estou à procura de uma oportunidade como desenvolvedor fullstack júnior ou estagiário onde posso mostrar meus conhecimentos em JavaScript, React, TypeScript, PHP, Django, Node.js, Express, PostgreSQL, Docker, Java e Spring Boot. Dedicado a desenvolver interfaces de usuário interativas e eficientes, estou motivado para me integrar a uma equipe dinâmica, contribuindo ativamente enquanto aprimoro minhas habilidades através de experiências práticas.

FORMAÇÃO ACADÊMICA

Graduação em Ciência da Computação - Universidade Federal de Sergipe – Em andamento

Técnico Integrado em Informática - IFBA campus Irecê - Incompleto

EXPERIÊNCIA PROFISSIONAL

SharkDev Suporte Tecnológico Ltda - 08/2023 - 04/2024.

Cargo: Analista de Sistema FullStack Junior

- Desenvolvimento de scripts de importação e geração de dados para geração de relatórios com os dados das empresas cliente de maneira automatizada no formato PDF.
- Responsável pela criação e manutenção de interfaces interativas.
- Refatoração de scripts antigos que deixaram de atender as necessidades do cliente e do sistema.
- Criação de layouts para geração de relatórios no JSreport.
- Tecnologias usadas: React, PostgreSQL, Docker e Django.

Freelancer - 06/2023 - 09/2024.

Cargo: Desenvolvedor Freelancer FullStack

- Desenvolvimento de interfaces interativas utilizando Vue.js para o frontend.
- Criação e manutenção de APIs e lógica de backend com Laravel.
- Integração completa entre frontend e backend para garantir a funcionalidade e a performance do sistema.
- Implementação de melhorias contínuas baseadas no feedback dos usuários e nas necessidades do negócio.
- Manutenção de códigos legados.

Universidade Federal de Sergipe - 12/2024 - atualmente.

Cargo: Desenvolvedor FullStack

- Prototipagem das interfaces com foco em usabilidade e acessibilidade
- Criação e modelagem do banco de dados relacional em MySQL
- Desenvolvimento do frontend utilizando HTML, CSS e JavaScript
- Implementação de melhorias contínuas
- Implementação do backend em PHP
- Publicação do site em ambiente de produção

CURSOS E QUALIFICAÇÕES

- Curso de Javascript e Typescript do básico ao avançado UDEMY 2024
- Formação Fullstack Javascript JStack 2024
- AWS Expert LINUXtips 2024
- HackaTruck MakerSpace Instituto Eldorado 2022

INFORMAÇÕES ADICIONAIS

- Inglês Intermediário
- Hard Skills: HTML5, CSS3, Javascript, Java, Spring Boot, Git, React, Node.js, Express, PostgreSQL, API Restful, TypeScript, PHP, Django, Python, Docker, MySQL.